# 请教一个关于长期股权投资减值准备的问题

提问人：wx_5e92e21cabaa 时间：2020-04-12 08:05:27
请教： 2015 年母公司出资 700 万购入子公司30%股权，子公司注册资本 500 万元，子公司连年亏损， 2019 年未分配利润为负 860 万元，现要计提长期股权投资减值准备应以哪个金额计提减值准备？

回答人：chenyiwei
应合理确定该项长期股权投资的可收回金额，作为合并报表层面计提长期股权投资减值准备的依据，该可收回金额很可能不能简单地等同于所享有子公司净资产的账面价值份额，而应根据资产减值准则的规定确定。